臺灣臺中地方法院刑事判決　　　　　　　94年度訴字第1661號
公　訴　人　臺灣臺中地方法院檢察署檢察官
被　　　告　甲○○
　　　　　　　　　　（現於臺灣臺中監獄執行中）
輔　佐　人　乙○
上列被告因違反毒品危害防制條例案件，經檢察官提起公訴（94
年度毒偵字第1572號），本院判決如下：
    主    文
甲○○施用第一級毒品，處有期徒刑陸月，如易科罰金，以參佰
元折算壹日；又連續施用第二級毒品，處有期徒刑陸月，如易科
罰金，以參佰元折算壹日，扣案甲基安非他命壹包（含袋重零點
參公克）沒收銷燬之。應執行有期徒刑拾月，如易科罰金，以參
佰元折算壹日，扣案甲基安非他命壹包（含袋重零點參公克）沒
收銷燬之。
    犯罪事實
一、甲○○前於民國（下同）91年間，因施用毒品案件，經本院
    裁定令入戒治處所施以強制戒治，於92年10月29日戒治執行
    完畢，經臺灣臺中地方法院檢察署檢察官以92年度戒毒偵字
    第421 號為不起訴處分確定。詎甲○○仍不知悔改，於強制
    戒治執行完畢後，5年內復於94年2月27日某時起至94年3 月
    6 日某時止，連續在臺中市○○路大衛營廁所內，將甲基安
    非他命置於鋁箔紙上燃燒生煙之方式，施用第二級毒品甲基
    安非他命（起訴書誤植為安非他命，經公訴人當庭更正）多
    次；又於94年3月6日20時45分許回溯72小時內之某時，在不
    詳地點，施用第一級毒品海洛因1 次。嗣於94年3月6日19時
    許，在臺中市○區○○路258 號為警查獲，並扣得第二級毒
    品甲基安非他命1包（含袋重0.3公克）。
二、案經臺中市警察局第一分局報請臺灣臺中地方法院檢察署檢
    察官偵查起訴。
    理    由
一、訊據被告甲○○固坦承於上開時、地，施用第二級毒品甲基
    安非他命之犯行不諱，惟矢口否認有何施用第一級毒品海洛
    因之犯行，辯稱：伊因就醫而服用鎮定劑之藥物才會在尿中
    檢出有嗎啡的陽性反應云云。惟查，按海洛係嗎啡經化合成
    之半人工合成品，藥（毒）性倍於嗎啡，其經施用進入人體
    ，藉人體解毒系統之代謝作用而分解成藥（毒）性較低之嗎
    啡，故於施用海洛因之煙毒嫌犯尿液中可檢出嗎啡毒反應，
    一般施用毒品，8 小時內約有百分之80量於尿中排出，24小
    時後剩餘量之百分之90再排出，72小時後仍有微量排出，此
    有憲兵司令部80年5月7日（80）鑑驗字第1746號函可參。而
    被告之尿液送驗結果呈嗎啡及甲基安非他命陽性反應，有中
    山醫學大學附設醫院藥物濫用檢測中心之報告在卷可稽（見
    94年度毒偵字第1572號卷第51頁）。被告雖以前詞置辯，然
    經本院向健保局函查被告就醫情形，可知被告僅於採尿前10
    日之94年2月25日曾至設於臺中市○○路○ 段425號之佳佑診
    所就醫，經佳佑診所惠送當天看診開立之處方箋後，連同被
    告尿液檢驗報告，函詢法務部調查局依處分箋之劑量服用後
    ，於94年3月6日20時45分許採尿，其尿液中可否呈現如檢驗
    報告之嗎啡反應，該局覆稱：佳佑診所病歷用紙影本中之fl
    unepan及mesyrel 二種藥物，均不含鴉片類毒品（海洛因、
    鴉片、嗎啡）成分，故服用該二種藥物後，所採尿液不會檢
    出如來函所示之嗎啡及可待因陽性反應，有中央健康保險局
    94年8 月24日健保醫字第0940023217號函附之就醫記錄明細
    表、佳佑診所94年9月18日佳佑94醫字第001號函及函附之病
    歷用紙、管制藥品清單及法務部調查局94年10月17日調科壹
    字第0946 2102700號函等在卷可稽（見本院卷第48至50頁、
    第54至56頁、第60頁）。是被告所為之辯解，顯不足採，此
    外復有扣案之甲基安非他命1包（含袋重0.3公克）可證，本
    件事證明確，被告犯行堪以認定。
二、核被告所為，係犯毒品危害防制條例第10條第1項、第2項之
    施用第一、二級毒品罪。其施用第一、二級毒品之前持有第
    一、二級毒品之行為，應為施用之高度行為所吸收，均不另
    論罪。被告先後多次施用第二級毒品甲基安非他命之犯行，
    時間緊接，犯罪構成要件相同，顯係基於概括犯意反覆為之
    ，為連續犯，應依法論以一罪，並加重其刑。所犯上開2 罪
    ，犯意各別，行為互殊，應予分論併罰。爰審酌被告犯罪之
    動機、目的、手段，犯罪所生之危害、犯罪後之態度等一切
    情狀，分別量處如主文所示之刑，並諭知易科罰金之折算標
    準，及定應執行刑。扣案之甲基安非他命1包（含袋重0.3公
    克），係查獲之毒品，為違禁物，併依毒品危害防制條例第
    18條第1項前段規定，宣告沒收銷燬之。
據上論斷，應依刑事訴訟法第299條第1項前段，毒品危害防制條
例第10條第1項、第2項、第18條第1 項前段，刑法第11條、第56
條、第41條第1項前段、第2項、第51條第5 款，罰金罰鍰提高標
準條例第2條，判決如主文。
中　　華　　民　　國　　94　　年　　11　　月　　22　　日
                  刑事第二庭  審判長法  官    蔡名曜
                                    法  官    郭書豪
                                    法  官    林慧英
以上正本證明與原本無異。
如不服本判決，應於收受送達後10日內向本院提出上訴書狀（應
附繕本）。
　　　　　　　　　　　　　　　　　　書記官    廖碩薇
中　　華　　民　　國　　94　　年　　11　　月　　22　　日
附錄論罪科刑法條
毒品危害防制條例第10條
施用第一級毒品者，處6月以上5年以下有期徒刑。
施用第二級毒品者，處3年以下有期徒刑。
